【裁判字號】    90,易,1998
【裁判日期】    900924
【裁判案由】    贓物
【裁判全文】
臺灣板橋地方法院刑事判決                          九十年度易字第一九九八號
    公  訴  人  臺灣板橋地方法院檢察署檢察官
    被      告  甲○○
右列被告因贓物案件，經檢察官提起公訴（八十九年度偵字第一七００號），本院判
決如左：
    主  文
甲○○收受贓物，處拘役參拾日，如易科罰金，以佰元折算壹日。
    事  實
一、甲○○於民國（下同）八十八年十二月三十一日下午一時許，在台北縣三重市○
    ○街巷內，明知年籍姓名不詳人士所交付之乙○○身分證一張，係來路不明之贓
    物（該身分證係乙○○於八十八年十月二十九日，在其台北縣板橋市○○○路二
    一三巷三十四號四樓住處，遭不詳姓名人所竊取），仍予收受。嗣於八十九年一
    月十一日下午六時三十分許，在台北市○○○路與中山北路口，經警盤查，起出
    前開身分證後，始悉上情。
二、案經台北市政府警察局信義分局報請臺灣板橋地方法院檢察署檢察官偵查起訴。
    理  由
一、被告甲○○於本院審理時，經合法通知未到庭，惟其於警、偵訊中矢口否認有收
    受贓物之犯行，辯稱：乙○○之身分證係童志偉交給伊申辦手机使用，並稱該身
    分證係渠表妹所有云云。惟查：前開身分證係乙○○於八十八年十月二十九日，
    在其台北縣板橋市○○○路二一三巷三十四號四樓住處，遭不詳姓名人所竊取等
    情，業據乙○○於警訊中陳明在卷，且有認領保管收據在卷可稽，確係他人失竊
    之贓物。再證人童志偉於偵查中證稱，雖見看過被告，但並未交付乙○○身分證
    給被告等語，與被告所辯不相符合，且若辦理手機，應由本人親自辦理，豈有由
    他人委由一不相識之人代為辦理之理，是被告所辯為他人申辦手機而收受前開身
    分證，亦與常情相違，顯見被告係自不詳姓名人收受前開身分證，且於收受該物
    品時已有知該物來源非正當，對之有贓物之認識，仍予收受。被告所辯各節，顯
    事後卸責之詞，尚難遽採，其犯行事證明確，洵堪認定。
二、核被告所為，係犯刑法第三百四十九條第一項收受贓物罪。爰審酌被告犯罪之動
    機、目的、手段，犯罪時所受之刺激及其品性、生活狀況、智識程度及犯後態度
    等一切情狀，量處如主文所示之刑，並諭知易科罰金之折算標準。
    查刑法第四十一條業於九十年一月四日經立法院修正通過，並經總統於九十年一
    月十日公布，而於同年一月十二日生效施行，其修正條文為：「犯最重本刑為五
    年以下有期徒刑以下之刑之罪，而受六個月以下有期徒刑或拘役之宣告，因身體
    、教育、職業、家庭之關係或其他正當事由，執行顯有困難者，得以一元以上三
    元以下折算一日，易科罰金。但確因不執行所宣告之刑，難收矯正之效，或難以
    維持法秩序者，不在此限。」「併合處罰之數罪，均有前項情形，其應執行之刑
    逾六月者，亦同」，核與修正前刑法第四十一條相較，修正後條文對被告並無不
    利，自應依刑法第二條第一項前段規定，適用裁判時之修正後刑法第四十一條規
    定，諭知易科罰金之折算標準，合此說明。
三、被告甲○○經合法傳喚，無正當理由不到庭，本院認本件係應科罰金之案件，爰
    不待其陳述逕行判決。
據上論斷，應依刑事訴訟法第二百九十九條第一項前段、第三百零六條，刑法第三百
四十九條第一項、第二條第一項前段、第四十一條第二項，罰金罰鍰提高標準條例第
一條前段、第二條，判決如主文。
本案經檢察官李嘉明到庭執行職務
中      華      民      國    九十      年      九      月    二十四    日
                                    台灣板橋地方法院刑事第四庭
                                        法  官  王  敏  慧
右正本証明與原本無異
如不服本判決應於送達後十日內向本院提出上訴狀
                                        書記官  廖  美  紅
中      華      民      國    九十      年      九      月    二十七    日
附錄本案論罪科刑法條全文：
刑法第三百四十九條
收受贓物者，處三年以下有期徒刑、拘役或五百元以下罰金。
搬運、寄藏、故買贓物或為牙保者，處五年以下有期徒刑、拘役或科或併科一千元以
下罰金。
因贓物變得之財物，以贓物論。


司法院資訊處製作；財團法人民間司法改革基金會備份。
